臺灣新北地方法院板橋簡易庭民事判決
　　　　　　　　　　　　　　　　　　110年度板簡字第295號

原　　　告
即反訴被告　國軍退除役官兵輔導委員會新北市榮民服務處

法定代理人　林火土　
訴訟代理人　李健芬　
被　　　告
即反訴原告　林東榮　


訴訟代理人　劉致顯律師
上列當事人間請求返還不當得利事件，本院於民國110年10月1日
言詞辯論終結，判決如下：
    主      文
原告之訴駁回。
訴訟費用由原告負擔。
反訴被告應將如附表所示之股票及自民國109年7月27日起至返還
前開股票之日止，就前開股票股利配股配發之股票返還反訴原告
。如無實物，應按每股新臺幣37.2元折計現金給付予反訴原告。
反訴被告應自民國109年7月27日起至返還如附表所示之股票之日
止，將因前開股票所收受現金股利，及自各筆股利收受之日起至
清償日止，按週年利率5%計算之利息返還予反訴原告。
反訴訴訟費用由反訴被告負擔。
本判決第3項、第4項得假執行。如反訴被告以新臺幣279,312元
為反訴原告預供擔保，得免為假執行。
    事實及理由
甲、程序事項
    按被告於言詞辯論終結前，得在本訴繫屬之法院，對於原告
    及就訴訟標的必須合一確定之人提起反訴；反訴之標的，如
    專屬他法院管轄，或與本訴之標的及其防禦方法不相牽連者
    ，不得提起，民事訴訟法第259條、第260條第1項定有明文
    。而所謂反訴之標的與本訴之標的及其防禦方法有牽連關係
    者，乃指反訴標的之法律關係與本訴標的之法律關係兩者之
    間，或反訴標的之法律關係與本訴被告作為防禦方法所主張
    之法律關係間，具有牽連關係而言。即舉凡本訴標的之法律
    關係或作為防禦方法所主張之法律關係，與反訴標的之法律
    關係同一，或當事人雙方所主張之權利，由同一法律關係發
    生，或本訴標的之法律關係發生之原因，與反訴標的之法律
    關係發生之原因，其主要部分相同，均可認兩者間有牽連關
    係。查本件本訴及反訴所生爭執，悉以被告是否有出售正隆
    股份有限公司（下稱正隆公司）股票為訟爭之基礎原因事實
    ，堪認反訴標的之法律關係與本訴標的之法律關係相牽連；
    又本訴部分兩造所為言詞辯論之資料，在反訴部分亦可再相
    互利用。依前開說明，被告提起反訴，於法尚無不合，應予
    准許。
乙、實體事項
壹、本訴部分
一、原告即反訴被告（下稱原告）主張：
 ■■ 已故榮民孔祥鑫遺留正隆公司股票，嗣孔祥鑫於民國84年6
    月21日亡故，在臺灣無繼承人，依臺灣地區與大陸地區人民
    關係條例第68條及退除役官兵死亡無人繼承遺產管理辦法第
    4條規定，原告為其法定遺產管理人。
 ■■ 孔祥鑫生前於臺灣土地銀行信託部開立證券戶（帳號64526-
    9），經臺灣土地銀行信託部自集保領回正隆公司股票5張、
    臺灣土地銀行買進交付清單1件及股票轉讓過戶申請書5件，
    被告於股票及股票轉讓過戶申請書之出讓人欄位用印，上開
    股票早經被告賣出，僅係未辦理消除前手作業。且被告於10
    8年7月8日對如附表所示之5張正隆公司股票（下稱系爭正隆
    公司股票）聲請遺失公示催告，經本院以108年度除字第574
    號裁定駁回，被告不服提起抗告，復經臺灣高等法院以109
    年度抗字第276號裁定駁回抗告。正隆公司將系爭正隆公司
    股票5張即5,000股存入原告帳戶，但表示歷年配股2,430股
    及歷年股息55,403元部分需向被告請求返還。
 ■■ 孔祥鑫於84年2月間買進正隆股票5張並未領回，於84年6月2
    1日亡故後，原告以84年8月30日（84）榮處字第3301號函請
    臺灣土地銀行信託部提領孔祥鑫所遺股票，並於84年9月14
    日經臺灣土地銀行信託部自集保領回孔祥鑫正隆股票5張共
    計5,000股，且有臺灣土地銀行買進交付清單1件及股票轉讓
    過戶申請書5件，股票轉讓過戶申請書上填寫84年7月4日正
    隆公司新股股票號碼，出讓人欄位均蓋有被告之印章（與正
    隆公司110年4月21日隆總字第21080號函所附領據印鑑相同
    ），背面蓋有元大（土城）證券84年9月13日證券交付章、
    集保公司84年9月14日證券領回章，元大證券（土城）為被
    告股票交易證券商，由該證券商交付上述記名為被告之正隆
    公司新股5張及股票轉讓過戶申請書與集保公司，被告已賣
    出系爭正隆公司5張股票甚明。
 ■■ 正隆公司於108年7月9日隆總字第19181號函覆：「故榮民孔
    祥鑫自集保領回之股票且未辦理過戶共計5,000股，但前手
    股東林東榮（戶號：170368）主張該股票為其所有，於108
    年7月8日辦理掛失並聲請公示催告。」，意即原告提領之股
    票5張為臺灣土地銀行信託部自集保所領回，原告向被告請
    求返還不當得利亦為正隆公司函覆所指之原告前手股東為林
    東榮，領回之孔祥鑫5,000股未辦理過戶。正隆公司依臺灣
    高等法院109年度抗字第276號裁定將股票5,000股存入原告
    帳戶，原告合法持有正隆公司股票5張，並得請求被告返還
    正隆公司歷年配股2,430股及歷年股息55,403元。
 ■■ 股票買賣交易之成交是以撮合之方式，被告所為答辯均非事
    實。被告主張時效抗辯拒絕給付部分，原告於109年8月24日
    函請被告返還正隆公司股票配股及配息，94年以前之配股2,
    145股及配息2,166元，被告受領均已超過15年。
 ■■ 並聲明：■茬Q告應返還還原告正隆公司股票2,430股。■珜Q
    告應給付原告55,403元，及自新北市榮民服務處109年8月24
    日新北處字第1090010338號函送達翌日起至清償日止，按週
    年利率5%計算之利息。
二、被告即反訴原告（下稱被告）則以：
 ■■ 原告主張被告早已出售系爭正隆公司股票5張，僅係未辦理
    前手作業云云，與事實不符，且無實據，不足採信：
 ■■ 孔祥鑫於84年6月21日死亡，原告係孔祥鑫之法定遺產管理
    人，原告前於本院108年度司催字第473號案件，主張依臺灣
    土地銀行信託部84年8月16日（84）信營字第05225號函所示
    孔祥鑫集中保管股票種類與數量表，以84年8月30日（84）
    北縣榮處字第3301號函請臺灣土地銀行信託部提領孔祥鑫所
    遺股票，於84年9月14日領回被告名下系爭正隆公司股票5張
    。
 ■■ 惟系爭正隆公司股票5張係正隆公司84年增資股票，股票發
    行日期為84年7月4日，被告親自領取或正隆公司寄發股票與
    被告之日期必然於84年7月4日以後，故被告顯不可能於孔祥
    鑫84年6月21日死亡前，經由集中市場賣出系爭正隆公司股
    票5張。縱依原告所述，被告持有系爭正隆公司股票5張早已
    賣出，僅係未辦理前手作業，然被告如何能於孔祥鑫84年6
    月21日死亡前，經由集中市場賣出上揭發行日期為84年7月4
    日之系爭正隆公司5張股票？且原告於鈞院108年度司催字第
    473號卷提出之民事申報權利狀所附證6集中保管證券領回日
    期為84年9月14日、證7證券送存日期為84年9月13日，均在
    孔祥鑫84年6月21日死亡日期之後，原告之主張顯然違反論
    理及經驗法則。且前開證7股票轉讓過戶申請書下方「賣出
    證券商簽蓋背書章」欄，有「84.9.13證券交付」之印文，
    可知被告係於84年9月13日才將84年增資配股之系爭正隆公
    司5張股票送存集保，被告如何能於84年6月21日前賣出系爭
    正隆公司5張股票。臺灣土地銀行信託部84年8月16日（84）
    信營字第05225號函所示孔祥鑫集中保管股票種類與數量表
    內容所指5,000股正隆公司股票，並非被告名下之系爭正隆
    公司5張股票，其理至明。再者，觀之前開證6臺灣土地銀行
    買進交付清單影本，一邊有圓孔，係類似現今法院繳款收據
    所使用之多聯複寫點陣印表機之用紙，其上文字本應係以印
    表機撞針打印複寫而成，但該買進交付清單上委託人欄「孔
    祥鑫」三字及證券「字-號碼」欄5張股票號碼卻是手寫，模
    糊不清，且清單上成交日期及交割日期欄均為空白，僅有土
    銀「84.9.14集中保管證券領回」之印文，均於孔祥鑫84年6
    月21日死亡日期之後，甚為詭異，其真實性至為可疑，此一
    疑點重重之買進清單尚無從證明孔祥鑫於108年6月21日死亡
    前從集中市場買進被告系爭正隆公司5張股票。
 ■■ 被告於84年4月至5月間，買賣正隆公司股票共5次，每次買
    賣約30張，從未買賣個位數正隆公司股票，被告於84年4至5
    月間正隆公司股票帳上餘額少則30張，多則60張，被告於84
    年6月間即使要出售正隆公司股票，亦不可能出售尚未取得
    之增資股票。
 ■■ 原告於84年9月14日領走被告名下系爭正隆公司股票5張乙事
    ，並未顯示於被告之證券存摺，正隆公司仍按時派發系爭正
    隆公司5張股票之股息股利，被告自無從發覺已送集保之5張
    正隆公司股票已被原告領走。直到正隆公司於108年間聯絡
    被告，要求被告配合原告辦理5張股票過戶事宜，被告因遍
    尋不著系爭正隆公司5張股票，故向法院聲請除權判決。嗣
    因原告申報權利，被告始知系爭正隆公司5張股票已遭原告
    領走。
 ■■ 由上揭客觀事證可知臺灣土地銀行信託部84年8月16日（84
    ）信營字第05225號函所示孔祥鑫集中保管股票種類與數量
    表內容所指5,000股正隆公司股票，非被告名下系爭正隆公
    司5張股票，孔祥鑫5張正隆公司股票如何被領走或被買賣，
    不得而知，被告送存系爭正隆公司5張股票卻被馮京當馬涼
    當作替死鬼，原告領走系爭正隆公司5張股票，於法無據，
    原告主張被告早已出售系爭正隆公司5張股票，僅係未辦理
    前手作業云云，顯與事實不符，並無實據，違反論理及經驗
    法則，不足採信。系爭正隆公司5張股票既未曾出售予孔祥
    鑫，仍屬被告所有，被告基於股東地位受領系爭正隆公司5
    張股票之配股配息，自無不當得利可言。
 ■■ 退萬步言，被告受領正隆公司94年之前之配股2,145股、配
    息3,913元，已超過15年，被告自得依民法第125條、第144
    條前段規定，主張時效抗辯拒絕給付。
貳、反訴部分
一、反訴原告即被告主張：
 ■■ 被告與孔祥鑫就系爭正隆公司5張股票，並無買賣關係存在
    ：
    依正隆公司110年4月21日隆總字第21080號函，系爭正隆公
    司5張股票係除權配發股票，並於84年7月4日新股上市發行
    ，被告於84年7月4日領取股票，足證被告不可能於孔祥鑫84
    年6月21日死亡前將系爭正隆公司5張股票出售與孔祥鑫，依
    被告元大證券存摺記載，84年9月13日送存之前或之後，均
    不曾有出售5張正隆公司股票之紀錄，至於被告其他正隆公
    司股票之買賣均已如數劃撥交付，換言之，被告與孔祥鑫就
    系爭正隆公司5張股票，並無買賣關係存在，系爭正隆公司5
    張股票顯非由被告出售與孔祥鑫，更非孔祥鑫之遺產，至為
    明確，原告並無取得及保有系爭正隆公司5張股票之合法權
    源。
 ■■ 被告將系爭正隆公司5張股票送存集保時為空白背書並檢附
    過戶申請書，係因有價證券集中保管帳簿劃撥作業辦法之規
    定，並非出賣股票：
 ■■ 按有價證券集中保管帳簿劃撥作業辦法第16條（自82年7月
    30日後未曾修正）規定「參加人送存保管事業之有價證券，
    須經空白背書，並附過戶申請書。」、所謂參加人，依證券
    集中保管事業管理規則第2條第3項規定「本規則所稱參加人
    ，指於證券集中保管事業開設帳戶送存證券並辦理帳簿劃撥
    之人。」，同規則第11條規定「證券集中保管事業之參加人
    ，以下列為限：一、財政部。二、證券交易所。三、證券櫃
    檯買賣中心。四、證券商。五、證券金融事業。六、受託保
    管證券投資信託基金、全權委託投資資金、境外華僑及外國
    人款券或外國專業投資機構款券之保管機構。七、中央公債
    交易商。八、金融機構。九、保險業。十、以帳簿劃撥方式
    交付無實體有價證券之發行人。十一、其他經本會核定者。
    」，依上開規定，投資人如欲將實體股票送經證券商轉送集
    保公司集中保管，則投資人必須在實體股票背面蓋章為空白
    背書，並檢附過戶申請書。
 ■■ 被告於84年9月13日將系爭正隆公司5張股票送交證券商元大
    證券送集中保管時，在股票背面蓋章為空白背書並檢附過戶
    申請書，係因有價證券集中保管帳簿劃撥作業辦法之規定，
    並非基於出賣股票之原因，至為明顯。至於原告擅自於系爭
    正隆公司5張股票背面受讓人蓋章欄及股票轉讓過戶申請書
    受讓人欄蓋用自己印鑑，由印文「國軍退除役官兵輔導委員
    會新北市榮民服務處處長」之字樣，即可得知該印文係於10
    2年11月1日原告組織改造更名以後才蓋用，自不能作為被告
    有出售系爭正隆公司5張股票之證明。
 ■■ 被告得依不當得利及侵權行為規定，請求原告返還系爭正隆
    公司5張股票：
 ■■ 被告與孔祥鑫就系爭正隆公司5張股票，並無買賣關係存在
    ，前開股票非孔祥鑫之遺產，原告卻逕請正隆公司於109年7
    月27日將被告所有系爭正隆公司5張股票劃撥入原告指定集
    保帳戶，並取得前開股票及其後年度之配股配息，自屬無法
    律上原因而受利益。
 ■■ 又股票表彰之股份為無體財產權之一，原告於109年間早已
    知悉被告主張系爭正隆公司5張股票所表彰之股份權利乃其
    所有，竟未經合理查證，更不循民事訴訟途徑主張權利，反
    而逕在系爭正隆公司5張股票背面受讓人蓋章欄及股票轉讓
    過戶申請書受讓人欄蓋用自己印鑑，將系爭正隆公司5張股
    票無權處分過戶於己，自屬侵害被告股份權利之侵權行為。
    嗣原告於本件訴訟進行過程中，經鈞院函查，已明知被告係
    於84年7月4日領取系爭正隆公司5張股票，自無可能於孔祥
    鑫84年6月21日死亡前，將前開股票出售與孔祥鑫，原告仍
    執前詞，而未善盡其善良管理人之注意義務撤回本訴，足可
    佐證原告具有侵權行為之故意。
 ■■ 原告並無取得及保有前開股票之合法權源，其前揭不當得利
    及侵權行為，致系爭正隆公司5張股票真正所有權人即被告
    受有損害，依民法第179條前段、第181條、第182條第2項、
    第184條第1項、第213條第1項第2項、第215條、第216條第1
    項規定，原告自應將系爭正隆公司5張股票及基於上開股票
    於109年7月27日以後取得之配股配息返還被告，如原告已處
    分系爭正隆公司5張股票，自應償還價額。
 ■■ 並聲明：■茪炩D被告應給付反訴原告正隆公司股票5,000股
    及自109年7月27日起至返還之日止就上開股票因該公司股利
    配股發給之股票。如無實物，則應按每股新臺幣（下同）37
    .2元折計現金給付予反訴原告。■狺炩D被告應將自109年7月
    27日起至返還之日止就正隆公司股票5,000股所收受正隆公
    司現金股利，及自股利收受之日起至清償日止，按週年利率
    5%計算之利息予反訴原告。
二、反訴被告即原告則以：股票背面均有蓋出讓章即已賣出，若
    未出讓股票即不會於出讓欄上蓋章。況被告不僅於出讓欄上
    蓋章，另於過戶申請書、股票出讓人欄位蓋章。原告係按照
    正常程序領回孔祥鑫生前之股票等語，資為抗辯。並聲明：
    反訴原告之訴駁回。
參、法院之判斷：
一、原告請求被告返還正隆公司配發之股票2,430股及股息55,40
    3元，有無理由？
 ■■ 按無法律上之原因而受利益，致他人受損害者，應返還其利
    益。雖有法律上之原因，而其後已不存在者，亦同，民法第
    179條定有明文。又按主張不當得利請求權存在之當事人，
    對於不當得利請求權之成立，應負舉證責任，即應證明他方
    係無法律上之原因而受利益，致其受有損害（最高法院103
    年度台上字第2198號民事判決意旨參照）。原告主張孔祥鑫
    於84年6月21日死亡前，於臺灣土地銀行信託部開立證券戶
    ，原告經臺灣土地銀行信託部領回之系爭正隆公司5張股票
    即為被告所出售之股票，被告於85年至109年間無法律上原
    因受領正隆公司配發之股票2,430股及股息55,403元，致原
    告受有損害乙節，為被告所否認，並以前詞置辯，揆諸前開
    說明，原告自應就被告已出售系爭正隆公司5張股票，被告
    無法律上原因受領正隆公司配股2,430股及股息55,403元之
    事實負舉證之責。
 ■■ 原告主張被告業已出售系爭正隆公司股票5張，並提出臺灣
    土地銀行買進交付清單、股票轉讓過戶申請書及正隆公司10
    9年8月13日隆總字第20228號函為證，而觀諸原告提出之系
    爭正隆公司5張股票之股票轉讓過戶申請書出讓人欄位雖蓋
    有「林東榮」之印章，並於84年9月13日交付與元大證券，
    另於84年9月14日由集保公司將證券領回，臺灣土地銀行於
    84年9月14日集中保管證券領回，然按有價證券集中保管帳
    簿劃撥作業辦法第16條規定：「參加人送存保管事業之有價
    證券，須經空白背書，並附過戶申請書」，是以，被告將系
    爭正隆公司5張股票送存保管事業，本須先經空白背書，並
    附過戶申請書，自難逕以系爭正隆公司5張股票之股票轉讓
    過戶申請書出讓人欄位蓋有「林東榮」之印章，即謂被告已
    出售系爭正隆公司5張股票。又參以本院依被告之聲請函詢
    正隆公司系爭正隆公司5張股票於何時發行、過戶至被告名
    下？正隆公司如何發給系爭正隆公司5張股票，經正隆公司
    於110年4月21日以隆總字第21080號函覆略以：「二、系爭
    五張正隆股份有限公司記名股票（股票號碼84-ND-000000-0
    、84-ND-000000-0、84-ND-000000-0、84-ND-000000-0、84
    -ND-000000-0）為該股東參加除權所配發之股票，84年5月
    23日為除權基準日，於84年7月4日新股上市發行。三、股東
    臨櫃或郵寄領取股票須在股票領據上加蓋股東原留印鑑，林
    東榮於84年7月4日領取股票。」，足見系爭正隆公司5張記
    名股票係正隆公司於84年7月4日新股上市發行之股票，並由
    被告於84年7月4日領取之，而孔祥鑫係於84年6月21日死亡
    ，實難認被告於孔祥鑫84年6月21日死亡前有經由集中保管
    公司出售系爭正隆公司於84年7月4日增資發行之5張股票之
    可能，再稽諸正隆公司110年4月21日隆總字第21080號函暨
    該函檢附之正隆公司84年度增資股票領據、84年度增資配發
    股票增資清冊及被告提出之元大證券存摺明細，可見被告係
    於84年7月4日領取正隆公司84年度增資配發股票共6,000股
    ，並於84年9月13日現券送存6,000股，被告嗣分別於84年9
    月27日出售正隆公司股票34,000股、於85年5月6日買進正隆
    公司股票14,000股、於85年6月24日獲配發正隆公司股票5,6
    00股，並無何出售正隆公司股票5,000股之情，復佐以被告
    提出之正隆公司股東股票明細，亦見系爭正隆公司5張股票
    於84年7月4日過戶後，並無其他異動，足徵被告辯稱其未出
    售系爭正隆公司股票5張，應屬可信。至正隆公司109年8月
    13日隆總字第20228號函雖記有：「故員孔祥鑫85年至109年
    期間配發股票計2,430股、配發股利共計55,403元，請貴處
    向前手林東榮追討」等文字，然被告並未出售系爭正隆公司
    5張股票，業如前述，本件尚不能排除正隆公司係因原告於8
    4年9月14日經臺灣土地銀行信託部自集保領取系爭正隆公司
    5張股票，並由原告以孔祥鑫遺產管理人之身分於系爭正隆
    公司5張股票之股票轉讓過戶申請書之股票轉讓登記表受讓
    人欄位蓋章，而認被告為孔祥鑫所買受正隆公司5張股票之
    前手，自難執此認定原告所主張被告業已透過集中保管公司
    出售系爭正隆公司5張股票，孔祥鑫係買受系爭正隆公司5張
    股票為真。準此，原告依不當得利之法律關係，請求被告返
    還正隆公司配股2,430股及股息55,403元，難認可採。
二、被告請求原告返還系爭正隆公司5張股票暨其配股、配息，
    有無理由？
 ■■ 按依不當得利之規定請求受益人返還其所受之利益，依民事
    訴訟法第277條本文規定，原應由主張不當得利返還請求權
    之受損人，就受益人係「無法律上原因」之事實，負舉證責
    任。惟此一消極事實，本質上有證明之困難，尤以該權益變
    動係源自受益人之行為者為然。故類此情形，於受損人舉證
    證明權益變動係因受益人之行為所致後，須由受益人就其具
    保有利益之正當性，即有法律上原因一事，負舉證責任，方
    符同條但書規定之舉證責任分配原則（最高法院109年度台
    上字第2764號民事判決意旨參照）。
 ■■ 查被告未出售系爭正隆公司5張股票，已如前述，原告受領
    得系爭正隆公司5張股票暨因系爭正隆公司5張股票所配發之
    股票及股息，即屬無法律上原因，則被告依不當得利之法律
    關係，請求原告返還系爭正隆公司5張股票暨109年7月27日
    起即正隆公司劃撥系爭正隆公司5張股票至原告指定集保帳
    戶之日至返還系爭正隆公司5張股票之日止，因系爭正隆公
    司5張股票所配發之股票、股息，於給付不能時，改以按每
    股37.2元折計現金給付，要屬可採。
三、綜上所述，原告依不當得利之法律關係，請求被告返還原告
    正隆公司股票2,430股，另給付原告55,403元及自新北市榮
    民服務處109年8月24日新北處字第1090010338號函送達翌日
    起至清償日止，按週年利率5%計算之利息，為無理由，應予
    駁回。被告依不當得利之法律關係，請求原告給付如主文第
    3、4項所示，為有理由，應予准許。
四、本件反訴係適用簡易訴訟程序所為原告即反訴被告敗訴之判
    決，爰依職權宣告假執行。另依同法第436條第2項準用同法
    第392條第2項規定，依職權宣告原告即反訴被告預供擔保得
    免為假執行。
五、本件事證已臻明確，兩造其餘之攻擊防禦方法及所提證據，
    於判決結果不生影響，爰不一一論列，併此敘明。
中　　華　　民　　國　 110　　年　　10　　月　　29　　日
                  臺灣新北地方法院板橋簡易庭
                            法  官  施函妤
以上為正本係照原本作成。
如不服本判決，應於送達後20日內，向本院提出上訴狀並表明上
訴理由，如於本判決宣示後送達前提起上訴者，應於判決送達後
20日內補提上訴理由書（須附繕本）。
中　　華　　民　　國　 110　　年　　11　　月　　1　　日
                            書記官  吳昌穆
附表：
┌──┬────────┬──────────┬───┬──────┐
│編號│發行公司        │股票號碼            │張數  │股數        │
├──┼────────┼──────────┼───┼──────┤
│1   │正隆股份有限公司│84-ND0000000-0      │1     │1,000       │
├──┼────────┼──────────┼───┼──────┤
│2   │正隆股份有限公司│84-ND0000000-0      │1     │1,000       │
├──┼────────┼──────────┼───┼──────┤
│3   │正隆股份有限公司│84-ND0000000-0      │1     │1,000       │
├──┼────────┼──────────┼───┼──────┤
│4   │正隆股份有限公司│84-ND0000000-0      │1     │1,000       │
├──┼────────┼──────────┼───┼──────┤
│5   │正隆股份有限公司│84-ND0000000-0      │1     │1,000       │
└──┴────────┴──────────┴───┴──────┘